臺灣屏東地方法院民事裁定　
111年度司繼字第932號
聲  請  人  高雄市稅捐稽徵處

法定代理人  黃惠玲      


關  係  人  謝勝合律師  
上列聲請人聲請選任被繼承人黃全福之遺產管理人事件，本院裁
定如下：
    主  文
選任謝勝合律師為被繼承人黃全福之遺產管理人。
准對被繼承人黃全福之繼承人為承認繼承之公示催告。
被繼承人黃全福之繼承人，應自前項公示催告裁定揭示之日起8
個月內承認繼承，上述期限屆滿，無繼承人承認繼承時，被繼承
人黃全福之遺產，於清償債權，並交付遺贈物後，如有賸餘即歸
屬國庫。
聲請費用新臺幣1,000元由被繼承人黃全福之遺產負擔。
    理  由
一、本件聲請意旨略以：被繼承人黃全福（男，民國0 年00月00
    日生，身分證統一編號：Z000000000號，生前最後住所：屏
    東縣○○鎮○○路000 巷0 號）於76年10月9 日死亡，其生前繼
    承伊父親黃屎所遺留之不動産，惟尚未辦理繼承登記，且逐
    年積欠地價稅，又被繼承人黃全福之繼承人均已死亡，且查
    無其他合法繼承人，為避免因無人繼承遺產，致影響遺產管
    理及地方稅徵收，爰依法狀請選任遺產管理人等語。
二、按繼承開始時，繼承人之有無不明者，由親屬會議於1 個月
    內選定遺產管理人，並將繼承開始及選定遺產管理人之事由
    ，向法院報明。無親屬會議或親屬會議未於前條所定期限內
    選定遺產管理人者，利害關係人或檢察官，得聲請法院選任
    遺產管理人，並由法院依規定為公示催告。民法第1177條、
    第1178條第2 項分別定有明文。此為關於無人承認繼承之規
    定。又先順序繼承人均拋棄其繼承權時，由次順序之繼承人
    繼承，其次順序繼承人有無不明或第4 順序之繼承人均拋棄
    其繼承權者，準用關於無人承認繼承之規定，民法第1176條
    第6 項亦有明文。
三、經查，聲請人上開主張，業據其提出被繼承人黃全福之除戶
    謄本及第一至第四順位繼承人戶籍資料、高雄市稅捐稽徵處
    欠稅查詢情形表、全國財產稅總歸戶財產查詢清單、地籍圖
    資查詢表、被繼承人黃全福之父親黃屎之戶籍謄本、本院10
    8 年4 月3 日屏院進家慧字第1089000343號函、案件索引資
    料、高雄地方法院108 年4 月12日雄院和民字第1080001286
    號函等件為證，堪信聲請人之主張為真實。另據屏東○○○○○○
    ○○108 年3月25日屏恆戶字第10830101300 號函所示，被繼
    承人黃全福無配偶子女，查無兄弟姊妹，其父母及祖父母亦
    均死亡，是本件自應適用關於無人承認繼承之規定。被繼承
    人黃全福之親屬會議復未能於其死亡發生之日起1 個月內選
    定遺產管理人陳報法院，聲請人為稅捐稽徵機關，係利害關
    係人，依前開規定向本院聲請選任遺產管理人，尚無不合。
    本院審酌謝勝合律師乃屏東律師公會成員，具法學專才，與
    聲請人及被繼承人黃全福間均無何利害關係，能勝任遺產管
    理人一職，並徵得謝勝合律師之同意，有本院電話記錄附卷
    可憑，爰指定謝勝合律師為被繼承人黃全福之遺產管理人。
四、依家事事件法第127 條第4 項、第97條，非訟事件法第24條
    第1 項，裁定如主文。
五、如不服本裁定，應於裁定送達後10日內向本院提出抗告狀，
    並繳納抗告費新臺幣1,000 元。
中　　華　　民　　國　　111 　年　　6 　　月　　27　　日
　　　　　　　　　家事庭司法事務官　謝昆達